# 致同研究之法规快讯汇编（ 2012 年）

提问人：mlccpa 时间：2013-02-17 19:43:49
楼主，打不开，咋办啊

回答人：chenyiwei
依次下载全部压缩包到同一文件夹中，然后右键单击其中的part1.rar，选择“解压缩”即可把完整的PDF文件释放出来。

提问人：jiaxin867 时间：2013-02-19 11:01:27
以后可不可以压缩成一个单独的文件，那样更容易保存

回答人：chenyiwei
那是因为论坛对单个上传文件的大小有限制。但是实际上可以先传到爱享，然后在论坛发帖引用代码的，就像我这次发《中瑞岳华研究》那样。